臺灣基隆地方法院刑事判決　　　　　　　　　　　　　　九十三年度訴字第七八號
　　公　訴　人　　臺灣基隆地方法院檢察署檢察官
　　被　　　告　　己○○
右列被告因偽造文書等案件，經檢察官提起公訴（九十三年度偵字第三三四五、三六
五一、三六五二、三九０一、三九四二號及九十三年度偵字第六二號），及移
（九十三年度偵字第五五０號），本院判決如左：
    主  文
己○○連續行使偽造私文書，足以生損害於他人，處有期徒刑參年捌月。附表一編號
１至２５所示各變造証件上己○○之照片；附表二、三所示各行動電話申請書、同意
書、讓渡書上偽造之署押計壹佰參拾柒枚、指紋壹拾參枚；附表四所示扣案乙○○、
庚○○、壬○○、丙○○身分證影本肆紙、ＳＩＭ卡參張，辛○、和信及甲○○○○
行動電話服務申請書客戶留存聯計伍張、護貝機壹台、工業酒精壹瓶、印章肆個，及
己○○相片壹幀均沒收。又收受贓物，處有期刑肆月。應執行有期徒刑參年拾月，附
表一編號１至２５所示各變造証件上己○○之照片；附表二、三所示各行動電話申請
書、同意書、讓渡書上偽造之署押計壹佰參拾柒枚、指紋壹拾參枚；附表四所示扣案
乙○○、庚○○、壬○○、丙○○身分證影本肆紙、ＳＩＭ卡參張，辛○、和信及甲○○○○行動電話服務申請書客戶留存聯計伍張、護貝機壹台、工業酒精壹瓶、印章
肆個，及己○○相片壹幀均沒收。
    事    實
一、己○○明知國民身分証及駕駛執照等均係專屬個人持有、使用之証件，竟仍基於
    概括之犯意，自民國九十二年三、四月間起，連續在基隆市、台北縣市、桃園縣
    市、及嘉義縣市等地，向不詳姓名年籍之人或地下錢莊以現金或以如附表二詐購
    得來之行動電話ＳＩＭ卡互易之方式，故買他人遺失、失竊或離本人持有如附表
    一所示之國民身分証或駕駛執照等贓物，並即基於偽造之概括犯意，連續在其嘉
    義市○○○街三十號租處、桃園市○○○街「新雅賓館」、桃園巿龍壽街八十四
    號「凱富賓館」等住宿處及租來自小客車上，用工業酒精去除証件上之封膜，將
    附表一編號１至２５之証件以換貼自己照片，編號２６至２９則換貼不明女子之
    照門，及將証件上之文字或數字以刀片割下，再相互換貼之方式更改證件上年籍
    資料，變造如附表一編號１至２９所示之內容。嗣並基於概括之犯意，自九十二
    年四月至同年十月六日止，連續持如附表二、三所示變造之証件，於附表二、三
    所示之時地，或出示行使變造証件為住宿登記（附表三編號４）、或向附表二所
    示各地之通訊行，出示變造身分證予通訊行店員，謊稱係國民身分證上所示名義
    之人，並在如附表二所示各該行動電話門號申請書或同意書上偽造各身分證名義
    人之署押或捺指紋，並留存各該變造身分証之影本，欲以購買手機搭配行動電話
    門號之優惠方式消費，而行使變造身分証及偽造之申請書、同意書，使各該通訊
    行店員陷於錯誤，而以如附表二所示各式手機及價差，以低於巿價之價格販售予
    己○○，同時代為向甲○○○○電訊公司、和信電訊公司、戊○電信公司及辛○
    電信公司申請如同附表欄內之行動電話門號（詳如附表二），除附表二編號２２
    、２８、３９、４０、６９，或因電訊公司或通訊行發覺有異，不予受理申辦或
    因己○○前往取卡時認有警員埋伏自行作罷及編號６９係經埋伏警員當場查獲逮
    捕而未遂外，其餘均詐得如表二所示之手機或門號之ＳＩＭ卡，致生損害於各身
    分證名義人、通訊行及電信公司。己○○得手後將前揭以低價詐得之手機販售予
    桃園縣巿多家通訊行業者換取現金，並於附表三編號一至三之時地，行使江慶程
    、沈文揚、丁○○之變造身分證，在讓渡書上偽造各該出售人之署押後交付予林
    金龍，林金龍明知己○○短期內以數種身分名義販售手機，其來源可疑，竟仍以
    低價收購後轉售不知情他人（林金龍贓物部分另行偵辦）。己○○所詐得之行動
    電話門號（即ＳＩＭ卡）則另行轉賣或互易換取如前所述之証件而予不明人士使
    用。嗣己○○於附表四所示時、地，先後五次經警查獲，並分別扣得如附表四所
    示之查扣物。另己○○曾於九十二年六月中旬，在嘉義巿向陳俊宏借款新台幣（
    下同）五萬餘元，嗣六月底陳俊宏向其催討借款時，己○○竟以於九十二年六月
    二十八日，自綽號「阿華」真實姓名不詳女子處收受來路不明，面額為五萬八千
    元之中國信託銀行嘉義分行支票一紙（票號：DB0000000號，發票人：日鑫冷氣
    空調有限公司，發票日期九十二年六月三十日，為華南銀行嘉南分行行員癸○○
    於六月二十七日辦理票據交換時遭不明人士竊走），交予不知情之陳俊宏以為償
    還。嗣陳俊宏將前揭支票再轉交予廖柏結，廖柏結於同年七月一日前往華南銀行
    嘉南分行提示付款竟遭拒絕，始知上情。
二、案經桃園縣政府警察局刑警大隊、國道公路警察局第三警察隊、嘉義巿警察局第
    一分局分別報請台灣桃園地方法院檢察署、台灣彰化地方法院檢察署及台灣嘉義
    地方法院檢察署呈請台灣高等法院檢察署令轉暨基隆巿警察局第一分局報請台灣
    基隆地方法院檢察署檢察官偵查起訴及移送併辦。
    理    由
一、本件被告己○○所犯係死刑、無期徒刑、最輕本刑為三年以上有期徒刑之罪或高
    等法院管轄第一審案件以外之罪，其於準備程序進行中，就被訴及移送併辦之事
    實均為有罪之陳述，經法官告知其簡式審判程序之旨，並聽取公訴人及被告之意
    見後，依刑事訴訟法第二百七十三條之一第一項之規定，經合議庭裁定由受命法
    官獨任進行簡式審判程序，合先敘明。
二、前揭事實，業據被告於警詢及偵、審中供承不諱，被告自白故買、變造証件及行
    使變造証件詐購手機門號、轉售手機及登記住宿等犯行，核與附表二、三証據欄
    內所示之被害人或証人指証之情節相符，此外復有如附表二、三証據欄所示之行
    動電話申請書、同意書、讓渡書、住宿日報表及附表四查扣物欄內各查扣物扣案
   足資佐証，至自白收受他人失竊之支票交付抵債之犯行，則與被害人癸○○及証
    人陳俊宏及廖柏結指証之情節一致，並有該紙失竊支票影本、遺失票據申請書各
    一紙，在卷可按，是本案事証已臻明確，被告犯行洵堪認定，自應依法論科。
三、核被告所為係犯刑法第三百四十九條第一項收受贓物罪、第二項故買贓物罪、第
    二百十六條、第二百十條、第二百十二條之行使偽造之私文書及變造之特種文書
    罪、第三百三十九條第一項、第三項之詐欺取財既遂及未遂罪。本案起訴書原起
    訴被告連續收受來路不明之証件係犯連續收受贓物罪，然依被告自承均係以現金
    或詐得之ＳＩＭ卡互易方式，有償故買，此部分業經蒞庭檢察官當庭更正起訴事
    實及法條。另起訴犯罪事實欄均未敘及侵占遺失物之犯罪事實，然於起訴法條贅
    引刑法第三百三十七條之侵占遺失物罪，本案不予論列，先此敘明。被告偽造署
    押為偽造私文書之階段行為；另偽造私文書、及偽造特種文書之低度行為，應為
    行使各該偽造私文書、特種文書之高度行為所吸收，均不另論罪。惟被告多次故
    買贓物、行使偽造私文書、行使偽造特種文書、詐欺取財犯行，分別係時間緊接
    ，所犯構成要件相同，顯各係基於概括犯意反覆為之，應各依連續犯之規定論以
    一罪，詐欺罪併應從一重之既遂罪論處，並加重其刑。而所犯上開連續故買贓物
    、行使偽造私文書、行使偽造特種文書、詐欺取財各罪間，有方法結果之牽連關
    係，應從一重之連續行使偽造私文書罪論處。至被告另收受華南銀行之支票一紙
    之收受贓物罪，公訴人雖認與故買証件之贓物同係連續犯之裁判上一罪關係，然
    核被告收受前開支票與故買証件，乃罪名互異，且犯意不同，應予分論併罰，亦
    併此敘明。爰審酌本案被告之品行、智識程度、為謀利而偽造他人証件及行詐之
    手段、方法、件數，雖犯後供承不諱，然受害者眾，且對社會經濟危害非輕，乃
    分別量處如主文所示之刑，並定其應執行刑，以資懲儆。
四、如附表二、三証據欄內所示各行動電話申請書、同意書、讓渡書上偽造之署押計
    一百三十七枚及指紋計十三枚，不問屬於犯人與否，均應依法宣告沒收之。另如
    附表一編號１至２５所示各變造之國民身分証及駕駛執照上之己○○之照片；及
    如附表四編號１、２、５扣案變造之乙○○、庚○○、壬○○、丙○○身分證影
    本四紙，ＳＩＭ卡三張，辛○、和信及甲○○○○行動電話服務申請書客戶留存
    聯計五張，係犯罪所得之物；另附表四編號１扣案護貝機一台、工業酒精一瓶，
    係供犯罪所用之物；而附表四編號一扣案之印章四個，及被告相片一幀，則係供
    犯罪預備之物，且均為被告所有，業據其供明在卷，併應依法宣告沒收之。
五、據上論斷，應依刑事訴訟法第二百九十九條第一項前段，刑法第五十六條、第二
    百十六條、第二百十條、第二百十二條、第二百十九條、第三百四十九條第一項
    、第二項、第三百三十九條第一項、第五十五條、第三十八條第一項第二款、第
    三款，罰金罰鍰提高標準條例第一條前段，判決如主文。
本案經檢察官張長樹到庭執行職務
中        華        民        國    九十三    年    三    月    廿九    日
                                    台灣基隆地方法院刑事第四庭
                                        法    官    陳  玉  雲
右正本證明與原本無異。
對於本件判決如有不服，應於收受送達後十日內，向本院提出上訴書狀，上訴於臺灣
高等法院，並按他造當事人之人數附具繕本。
                                        書 記 官    王  毓  嫻
中        華        民        國    九十三    年    三    月    廿九    日
附錄論罪法條
刑法第二百十六條：
行使第二百十條至第二百十五條之文書者，依偽造、變造文書或登載不實事項或使登
載不實事項之規定處斷。
刑法第二百十條：
偽造、變造私文書，足以生損害於公眾或他人者，處五年以下有期徒刑。
刑法第二百十二條：
偽造、變造護照、旅券、免許證、特許證及關於品行、能力、服務或其他相類之證書
、介紹書，足以生損害於公眾或他人者，處一年以下有期徒刑，拘役或三百元以下罰
金。
刑法第二百十九條：
偽造之印章、印文或署押，不問屬於犯人與否，沒收之。
刑法第三百四十九條第一項、第二項：
收受贓物者，處三年以下有期徒刑、拘役或五百元以下罰金。
搬運、寄藏、故買贓物或為牙保者，處五年以下有期徒刑、拘役或科或併科一千元以
下罰金。
刑法第三百三十九條第一項：
意圖為自己或第三人不法之所有，以詐術使人將本人或第三人之物交付者，處五年以
下有期徒刑、拘役或科或併科一千元以下罰金。
